臺灣高等法院刑事裁定
110年度抗字第1379號
抗  告  人  
即  受刑人  李谷城


上列抗告人即受刑人因聲請撤銷緩刑案件，不服臺灣士林地方法
院中華民國110年8月9日裁定（110年度撤緩字第94號），提起抗
告，本院裁定如下：
    主  文
抗告駁回。                                              
    理  由
一、原裁定意旨略以：㈠本件抗告人即受刑人李谷城（下稱抗告
    人）最後住所地為臺北市○○區○○街00巷0號4樓，有抗告人之
    個人戶籍資料查詢結果1紙在卷可稽，原審法院就本案有管
    轄權。㈡抗告人前因詐欺案件，經臺灣新北地方法院以109年
    度訴字第477號判決判處1年2月、1年1月、1年3月、1年2月
    、1年1月、1年3月、1年2月、1年2月、1年1月、1年3月，應
    執行有期徒刑2年，緩刑2年，嗣於民國110年2月10日判決確
    定（緩刑期間自110年2月10日至112年2月9日；下稱甲案）
    ；其另於甲案緩刑期前之108年8月8日犯詐欺等案件，經臺
    灣臺北地方法院以109年度審簡字第1241號、第1242號判決
    判處有期徒刑1年2月（共6罪），應執行有期徒刑1年10月，
    緩刑2年，嗣於110年2月25日確定（下稱乙案）等情，有上
    開判決書及本院被告前案紀錄表在卷可參（見原審卷第7至1
    05頁），則抗告人確有於緩刑期前因故意犯他罪，而在甲案
    緩刑期內受逾6月有期徒刑之宣告確定之情甚明。再檢察官
    係於乙案判決確定後6月內之110年8月6日向原審法院聲請撤
    銷抗告人（甲案）緩刑宣告乙情，有臺灣士林地方檢察署11
    0年8月6日士檢卓執寅110執聲569字第1109032696號函上原
    審法院之收狀戳章在卷可憑（見原審卷第1頁），與刑法第7
    5條第1項第2款規定核無不合，是原審法院即應撤銷前案之
    緩刑宣告，無裁量之餘地。從而，檢察官聲請撤銷抗告人前
    案（即甲案）緩刑之宣告，為有理由，應予准許。依刑事訴
    訟法第476條，刑法第75條第1項第2款規定，裁定抗告人之
    緩刑宣告撤銷等語。
二、抗告意旨略以：抗告人為低收入戶，因看報紙求職受騙犯詐
    欺案，即108年8月8日至14日初次犯罪，屬同一次，但案件
    有臺北和新北案件。抗告人對於自我無知所犯下罪行深感懺
    悔，且緩刑期間也無犯罪行為和意念，並同法院規定分期在
    償還被害人所有金錢，至110年10月份即將完全清還全部金
    錢，懇請給予重新做人機會等語。
三、按受緩刑之宣告，而有下列情形之一者，撤銷其宣告：緩
    刑期內因故意犯他罪，而在緩刑期內受逾6月有期徒刑之宣
    告確定者。緩刑前因故意犯他罪，而在緩刑期內受逾6月有
    期徒刑之宣告確定者。前項撤銷之聲請，於判決確定後6月
    以內為之，刑法第75條定有明文。是依上開規定可知，刑法
    第75條第1項所定2款要件有一具備，即毋庸再行審酌其他情
    狀，應逕予撤銷緩刑，此與刑法第75條之1採用裁量撤銷主
    義，賦與法院撤銷與否審查權限之情形不同。
四、經查：
  ㈠抗告人前因於108年8月12、14至16日犯詐欺案件，經臺灣新
    北地方法院於109年12月31日以109年度訴字第477號判決判
    處有期徒刑1年2月、1年1月、1年3月、1年2月、1年1月、1
    年3月、1年2月、1年2月、1年1月、1年3月，應執行有期徒
    刑2年，緩刑2年，緩刑期內付保護管束，並應接受6小時之
    法治教育課程、及依如該判決附表三所示之期限、方式，給
    付如該判決附表三所示之金額，於110年2月10日確定（即甲
    案)；又抗告人於本案「110年2月10日緩刑」前之108年8月8
    日，因分別故意犯三人以上共同詐欺取財罪，經臺灣臺北地
    方法院於109年6月18日以109年度審簡字第1241號、第1242
    號判決判處有期徒刑1年2月（共6罪），應執行有期徒刑1年
    10月，緩刑2年，並應按該判決附表二所示方法向孫姿樺、
    黃琬琇、黃煜紘、李承澤、林駿宇、賴盈臻支付損害賠償，
    嗣因撤回上訴而於本案緩刑期內之「110年2月25日確定」(
    即乙案)等情，有上揭判決書及本院被告前案紀錄表在卷可
    參。是抗告人於本案即甲案緩刑宣告後，因於緩刑前故意犯
    他罪，而在緩刑期內受逾6月有期徒刑宣告確定（即乙案)，
    符合刑法第75條第1項第2款應撤銷緩刑宣告之規定，是檢察
    官於法定期間內為撤銷抗告人緩刑宣告之聲請，核屬有據，
    法院並無裁量斟酌之餘地，應撤銷抗告人前開緩刑宣告。是
    以，原審法院依法裁定撤銷臺灣新北地方法院109年度訴字
    第477號判決對抗告人所為緩刑2年之宣告，並無違誤。
　㈡抗告意旨雖以上情指摘原裁定不當，惟本件前後二判決之被
    害人不同，犯罪時間截然可分，事實迥異，並非同一案件，
    分別審理並無不當；抗告意旨固以前詞懇請勿撤銷甲案緩刑
    等語，惟依前開說明，被告受甲案緩刑之宣告，而有「緩刑
    前因故意犯他罪，而在緩刑期內受逾6月有期徒刑之宣告確
    定」之情，與刑法第75條第1項第2款規定相符，法院無從再
    行審酌其他情狀，應予撤銷甲案之緩刑宣告，此與刑法第75
    條之1第1項規定採裁量撤銷主義，賦予法院撤銷緩刑宣告與
    否之權限不同。綜上，原審撤銷抗告人之緩刑宣告，核無違
    誤，抗告人執前詞提起抗告，指摘原裁定不當，為無理由，
    應予駁回。　
五、據上論斷，應依刑事訴訟法第412條，裁定如主文。
中　　華　　民　　國　　110 　年　　9 　　月　　30　　日
                  刑事第十八庭  審判長法  官  何俏美
                                      法  官  陳海寧
                                      法  官  葉乃瑋 
以上正本證明與原本無異。
不得再抗告。
                                      書記官  程欣怡
中　　華　　民　　國　　110 　年　　9 　　月　　30　　日